臺灣高等法院高雄分院刑事判決　　93年度重上更(六)字第65號
上　訴　人　甲○○
即　被　告
選任辯護人　黃進祥　律師
　　　　　　江順雄　律師
上列上訴人因貪污治罪條例案件，不服臺灣高雄地方法院86年度
訴字第2130號中華民國86年8 月7 日第一審判決（起訴案號：臺
灣高雄地方法院檢察署85 年度偵字第28075 號、86年度偵字第
1347號、第2134號），提起上訴，經判決後，由最高法院第6次
發回更審，本院判決如下：
      主      文
原判決關於甲○○部分撤銷。
甲○○無罪。
      理      由
一、公訴意旨略以：被告甲○○原係高雄市政府警察局三民第二
    分局民族路派出所警員（自民國79年1 月起至85年5 月間止
    ），為依據法令從事公務而有調查犯罪職務之人員。爰同案
    被告蘇德三與簡振仁2 人（均已判決確定）自民國84年7 月
    25日起，合夥在高雄市○○區○○路291 號開設有賭博性電
    動機具「賓果王」、「大型賓果王」、「黃金賓果」、「水
    果盤」，或以開分洗分，再以積分卡兌換現金而變相經營賭
    博之「貝多芬遊藝場」，為使該遊藝場不被取締或減少被取
    締次數，乃共謀按月向管區警員甲○○行賄，基於行賄使公
    務員為違背職務行為之概括犯意，連續自84年9 月起至同年
    11月止，委由簡振仁按月於84年9 月初、10月初及11月初，
    各將賄款新台幣（下同）1 萬2 千元，在高雄市○○區○○
    路邊或大昌路邊等地交付予甲○○，前後共計3 次，合計交
    付賄款3 萬6 千元，甲○○於上述時地，基於對違背職務收
    受賄賂之概括犯意，按月收取上開3 次賄款後，即違背職務
    利用職權不予主動查報取締，嗣簡振仁於84年12月3 日，因
    經營虧損而退夥，簡、蘇2 人始停止致送賄款。嗣於85年11
    月間為法務部調查局高雄市調查處循線查獲，因認被告甲○
    ○涉犯修正前貪污治罪條例第4 條第1 項第5 款之對於違背
    職務行為收受賄賂罪嫌云云。
二、按被告之自白，非出於強暴、脅迫、利誘、詐欺、疲勞訊問
    、違法羈押或其他不正之方法，且與事實相符者，得為證據
    ；又被告或共犯之自白，不得作為有罪判決之唯一證據，仍
    應調查其他必要之證據，以察其是否與事實相符，刑事訴訟
    法第156 條第1 項、第2 項定有明文。又按共同被告所為不
    利於己之供述，固得採為其他共同被告犯罪之證據，惟此項
    不利供述，依（舊）刑事訴訟法第270 條第2 項之規定，仍
    應調查其他必要之證據，以察其是否與事實相符，自難專憑
    此項供述，為其他共同被告犯罪事實之認定。且犯罪事實，
    應依證據認定之，無證據不得認定犯罪事實，刑事訴訟法第
    154 條第2 項定有明文，又認定不利於被告之事實，須依積
    極證據，苟積極證據不足為不利於被告之認定時，即應為有
    利於被告之認定，更不必有何有利之證據（最高法院30 年
    上字第816 號判例參照）。
三、本件公訴人認被告甲○○涉有上開收受賄賂罪嫌，係以同案
    被告簡振仁、蘇德三於高雄市調查處及偵查中之自白，證人
    王珮珊於高雄市調查處之證述，同案被告簡振仁於高雄市調
    查處親筆書立之自白書1 份，為其主要論據。訊據上訴人即
    被告甲○○矢口否認有上揭犯行，辯稱：我未曾收受簡振仁
    所交付之賄款，在84年間我都有依法查報，只是查無實據無
    法加以取締。況取締賭博電動玩具分局行政組是業務承辦單
    位，他們對於電玩查禁法令較清楚，管區雖亦有取締之權責
    ，但由於對查禁電玩之法令較不清楚，所以取締電玩，大都
    由分局行政組擴大臨檢執行，管區並未參加，並無收受賄款
    之不法情事等語。
四、經查：
(一)、同案被告即電動玩具業者簡振仁於高雄市調查處85年11月26
    日調查時固供稱：「我交付甲○○、吳龍潭（已經檢察官另
    為不起訴處分確定在案）每人每月賄款1 萬2 千元，另委由
    甲○○交付三民二分局刑事管區，亦是每月1 萬2 千元共計
    每月3 萬6 千元，另致贈三民二分局行政組或民族路派出所
    茶葉等物品，或招待甲○○及其友人吃飯，平均每月2 萬元
    左右。而前述賄款皆於每月初，由我親交甲○○及吳龍潭，
    交付地點則皆在分局和派出所以外之地方，而我前後共交付
    4 次賄款予甲○○等人，金額現金共14餘萬元，非現金部分
    則約8 萬元左右，時間分別在84年9 、10、11、12月初」等
    語（見85偵28075 號卷第3 頁背面至第4 頁正面），此一行
    賄之供述，純屬簡振仁個人之自白，且係被告以外之人於審
    判外之陳述，綜觀全卷，並未查得賄款致送已由相關公務員
    收受之證據，復未有任何平素所記載按月致送賄款並已獲該
    營業單位相關合夥人肯認過之真實帳冊扣案，而「貝多芬遊
    藝場」實際負責會計帳冊之黃月枝亦於本院前審結證稱：「
    我管理貝多芬帳冊中沒有記載過送警員賄款的帳，或曾經接
    獲簡振仁的交代註記行賄的賄款」等語（見本院上更(三)卷第
    180 頁），是簡振仁自白中所稱「有無致送賄款？」、「賄
    款金額是否確實？」「行賄對象是否如其所述？」等節，如
    乏其他佐證，是否實情已非無疑；況本件同案被告簡振仁指
    證收賄之相關公務員甲○○（及吳龍潭及三民二分局刑事管
    區），依其職務性質，屬職負干預行政易遭民怨職責之公務
    員，尤其簡振仁所經營之行業即屬特種電動玩具營業，一般
    大眾普遍認知，常有違法經營賭博之印象，警員職務對簡振
    仁之商業經營而言可謂如芒刺在背，尤其系爭所指行賄對象
    之甲○○（及轄區三民二分局員警），於84年7 月間起，即
    迭對貝多芬遊藝場察查干預營業，有原審法院84年度雄簡字
    第902 號卷附之警卷及附於原審卷之相關行業查報表、實施
    擴大臨檢勤務計畫書、臨檢勤務表等附卷可稽，其等曾參與
    取締之警員更是業者簡振仁、蘇德三之營利障礙，業者對此
    等干預職務之該管公務員，衡常所萌生之應付方式，以「做
    公關」方式保其不法營業之不被查獲固屬一途，然另以誣舉
    公務員不法，致令不予通融之公務員受有刑事、行政處分或
    調職，以達不再對其干預之行徑者，亦非罕見，是本件貝多
    芬遊藝場負責人簡振仁針對曾參與對其營業場所取締干預甚
    而致其受刑事處分紀錄之警員甲○○，所為指證，其是否信
    而可徵，更需謹慎採認，若無其他佐證，實不宜遽行採認必
    然符合實情。況系爭貝多芬遊藝場係屬股東共同出資成立之
    合夥性質，股東間有執行業務與非執行業務之分野，衡情業
    務執行過程中，「公關費用」支出之有無，事關營利之盈虧
    算計，是執行業務股東對每日營收之計數及運用，與其他股
    東利益利害相關，本件被告簡振仁係貝多芬遊藝場之實際執
    行業務之大股合夥人（按簡振仁、蘇德三調查局筆錄中一致
    供述簡振仁係出資2 百萬元，蘇德三出資1 百萬元），合夥
    期間會計之聘用、帳冊之製作、保管，均由其本人負責，其
    他合夥人蘇德三甚至閱覽均屬不易（甚而導致迄84年12月間
    即拆夥），且亦未有實際帳冊記載賄款致送細節等情，除據
    被告蘇德三、簡振仁一致供述在卷外，復據證人即合夥期間
    負責會計業務之黃月枝，於本院結證甚詳，是被告簡振仁平
    素口頭上對其他合夥人稱以按月致送「公關費用」，臨調查
    局訊問時供證：「前後共交付4 次賄款予甲○○等人，金額
    現金共約14餘萬元，非現金部分則約8 萬元左右，時間分別
    在84年9 、10、11、12月」（85偵28075 號卷第4 頁）等語
    ，均與其對合夥業務之帳目交待有利害關係，如若此一說詞
    獲採信，即可對其間22萬餘元帳目予以合理化，自可除卸合
    夥股東對營業虧損及帳目之質疑，況果若其執行業務期間涉
    有虧空，亦可據此免除被訴業務侵占之疑慮，是就簡振仁之
    上開利弊互見立場言之，其就干冒行賄罪責而舉發本件警員
    收賄自白，尚非一般單純不利於己之犯罪自白可比，況簡振
    仁於調查訊問中自白行賄同時所自白電動玩具營運情形係「
    除娛樂性機台外，有黃金賓果、水果盤、賓果、彈珠檯等」
    （86偵2134偵卷第2 頁反面），而調查局於85年11月20日接
    獲較完整之收賄檢舉（按檢舉人於同年10月9 日、10月22日
    固分別做有檢舉筆錄，但因資料不完整，故調查局並未發動
    搜索），嗣於85年11月29日依檢舉內容，對蘇德三在屏東縣
    東港鄉共和里49之2 號處所，查扣共同被告蘇德三、簡振仁
    合夥經營貝多芬遊藝場所使用之「賓果王」、「大型賓果主
    機、按鍵機」、「黃金賓果主機、按鍵機」、「水果盤」、
    「魔術方塊」等電動玩具，有執行搜索報告（附有責付代管
    切結書、筆錄及照片8 張，均附於原審卷第85、86頁）附卷
    可按，各該機具何者屬賭博性電動玩具？何者屬於非賭博性
    電動玩具？經本院前審行文高雄市教育局詢查扣案之電玩是
    否屬公告查禁之賭博性電玩，經高雄市教育局以高市教4 字
    第36142 號函函覆稱：「三教育部於85年9 月26日以（85）
    社（5）字 第85517277號補行公告「拉霸」等22種賭博性電
    之機具名稱及禁止陳列營業日期（如附件二）。以上機具明
    令禁止陳列與營業。」云云，準此，上揭遭扣案之電玩無一
    為公告查禁之賭博性電玩機具，足見貝多芬遊藝場於經營期
    間內所擺設者，於被調查局調查時，所查獲之現況均係非公
    告查禁之電玩機具，亦無其他具體事證足認調查局發動本件
    偵查時即具體掌握簡振仁違法賭博之證據，則簡振仁於調查
    局訊問時供承行賄是否事涉使違背職務行賄尚未可知，則簡
    振仁擇自白行賄一途對帳目有所交待，所為刑責風險考量顯
    又明顯降低，是本件被告簡振仁於調查局訊問及檢察官初訊
    時所為不利於己之陳述，是否符合實情，確非無疑。
(二)、嗣同案被告簡振仁於85年11月26日檢察官偵查初訊中又供稱
    有送款行賄事實，然其行賄情節則改稱：「84年9 月初起，
    每月送1 萬2 千元給甲○○與吳龍潭，是我送給他們2 人，
    每人每月1 萬2 千元，我只有送錢給他們，只送9 、10、11
    月等三個月而己，12月份未再合夥故未送錢。不是警員自動
    要求，要飽入私囊，是我提供給他們作派出所之基金」等語
    ，同案被告簡振仁於偵訊後，經檢察官以其有事實足認有串
    證之虞，諭知收押並禁止接見及通信（見85偵28075 號卷第
    10頁），並於85年11月28日發交高雄市調查處調查，其於同
    日調查中供稱：「刑事管區部份我確實委由甲○○來交付，
    甲○○向我講是要交給刑事管區，每月都是我交給甲○○1
    萬2 千元時，再同時將刑事管區1 萬2 千元部分交由他代為
    交付，所以我每月固定交際費支出，吳龍潭、甲○○及刑事
    管區3 人就要3 萬6 千元，我一共支付4 個月，此部分總金
    額就有14萬4 千元」等語（見86偵2134號卷第4 頁背面），
    而同案被告簡振仁於85年11月28日在高雄市調查處出具自白
    書則載明：「本人簡振仁... ，於民國84年9 月至12月與人
    合夥開設貝多芬遊藝場，曾各交予甲○○、吳龍潭每月1 萬
    2 千元作為交際費用，我知道這種行為不對，也有悔改之意
    ，同時也希望檢察官從輕量刑... 」等語（見86偵2134號卷
    第12頁）。而於同日檢察官複訊時則又供稱：「84年9 月起
    至11月份，有送甲○○、吳龍潭每月各1 萬2 千元，都在每
    月初送的，12月份未送」等語（見偵查卷第14頁）。同案被
    告簡振仁先後關於送錢之月數及對象之供述，已有不一致之
    瑕疵，而同案被告蘇德三於高雄市調查處供稱：「簡振仁於
    84 年11 月底退股後，由我獨立經營至85年3 月22日歇業」
    等語。於偵查中供稱：「84年8 月25日與簡振仁合夥，而於
    12月3 日拆夥，由我獨自經營，至85年3 月23日歇業」等語
    （見85偵28075 號卷第5 頁背面、第12頁背面），同案被告
    簡振仁所述與蘇德三拆夥時間，或稱84年11月底，或稱84年
    12 月3日，固有所歧異，惟無論如何，84年12月份，再送錢
    於警方人員之情事，應屬可能性極低，是同案被告簡振仁之
    自白書供述：我於84年12月份尚有送錢給甲○○、吳龍潭等
    情，亦與事實不符。而同案被告簡振仁於85年12月4 日即出
    具陳述狀表明：「我自84年8 月起至12月止，與蘇德三合夥
    經營貝多芬遊藝場，其間由蘇德三負責店務，我負責帳務管
    理，並約定由我向管區警員送禮，後我因交際費節節升高不
    敷使用，並為防止合夥人蘇德三查帳，故乃謊稱已將金錢交
    付警察，以維帳面平衡，唯實際上並未真的交付給警察。至
    高雄市調查處訊問時，因恐遭合夥人蘇德三之責怪，且因前
    曾遭警取締電玩，仍謊稱交際費有部分係交付警察，以規避
    合夥人之責難，不料竟因而牽連無辜警員涉案，內心深感不
    安」等語（見85偵28075 號卷第52頁背面），顯然完全推翻
    其於高雄市調查處及上開偵查初訊中指證交付賄款予被告甲
    ○○之供詞及其自白書之內容，且其推翻原先不利於己之自
    白，所持理由，係坦認「與蘇德三合夥經營貝多芬遊藝場，
    其間由蘇德三負責店務，其負責帳務管理，... 後因交際費
    節節升高不敷使用，並為防止合夥人蘇德三查帳，故乃謊稱
    已將金錢交付警察，以維帳面平衡，唯實際上並未真的交付
    給警察」等語，其所為考量，恰與上開所論述「同案被告簡
    振仁自白所陳述行賄事實均與其對合夥業務之帳目交待有利
    害關係，如若此一說詞獲採信，即可對合夥期間22萬餘元帳
    目予以合理化，自可除卸合夥股東對營業虧損及帳目之質疑
    ，況果若其執行業務期間涉有虧空，亦可據此免除被訴業務
    侵占之疑慮，是就同案被告簡振仁之立場言之，其不自白可
    謂利弊互見」等證據法則上疑慮相合，其所生不利被告甲○
    ○之證據力，乃出現更為明顯、嚴重之瑕疵，更難採為認定
    被告甲○○犯罪之依據。
(三)、況依上開同案被告簡振仁所為不利於己之自白中，其中所涉
    行賄對象之一即證人吳龍潭於高雄市調查處，偵查中及本院
    前審均堅稱從未收受簡振仁之賄款等語。而吳龍潭及簡振仁
    所稱行賄對象之刑事管區即林森松關於涉嫌貪瀆罪嫌，復均
    經檢察官具體認定：「被告王佩珊係84年12月7 日至85年3
    月22日擔任會計工作，而被告簡振仁、蘇德三均稱：自84
    年12月初拆夥後，即未再行賄等情，足見被告王佩珊任職期
    間無涉行賄情事。被告吳龍潭係行政組負責警用裝備管理、
    檢查及支援行政組相關業務，行政組人員含組長、巡官、分
    局員各1 人及6 名警員、巡官負責查察電玩等業務，吳龍潭
    僅係支援取締而已，其既非專責查察電玩等業務，被告簡振
    仁等是否有對其行賄之必要，並非無疑，又查吳龍潭曾於84
    年10月間會警取締，已據被告甲○○、簡振仁等供述甚明，
    是其果如簡振仁所述自84年9 月至11月止有收取賄款情事，
    理應徇私包庇或通報即將取締，其竟於84年10月間親自帶隊
    前往取締，核與社會常情有違，是被告簡振仁、蘇德三此部
    分指述，難認無疑，乃認被告吳龍潭無貪瀆犯行。另林森松
    亦否認有收取賄款，簡振仁所稱委由甲○○轉交予林森松一
    節，嗣為甲○○所否認，若簡振仁有行賄林森松，理應知悉
    林森松之姓名或綽號稱呼，但簡振仁、蘇德三卻在調查處調
    查時供稱：有行賄刑事組，但姓名不清楚等語，核與常情不
    符，不能僅憑簡振仁等人片面指述，遽認其罪嫌，是尚乏積
    極事證足認林森松有貪瀆犯行」等理由，而就吳龍潭、林森
    松均為不起訴處分確定在案，有臺灣高雄地方法院檢察署85
    年度偵字第28075 號及86年偵字第1347、2134號不起訴處分
    書在卷可稽。其等之被檢察官不起訴處分固有其個案證據認
    定上個別之考量，然同案被告簡振仁於調查中及偵查中指稱
    ：其行賄對象包括吳龍潭、刑事管區（即林森松）2 人等情
    ，及自白書中指稱有向吳龍潭行賄等情，對照其每月支出賄
    款亦及總額之陳述，依其語意係屬一體性之陳述，故對逐月
    公關費用之支出，一併計算賄款，其行賄說詞之真實性，客
    觀上應存在有其一定之一體性，蓋一般較少見利用多數不實
    陳述，用以夾雜部分真實陳述之情，況調查局初接獲密報時
    所接獲之檢舉訊息亦稱「每月10萬元，以利該電玩之經營」
    （詳85年度聲字第3324號偵卷所附相關筆錄），非明確僅針
    對甲○○指陳「按月付甲○○1 萬2 千元」之陳述，是簡振
    仁所為陳述，其中多數情節已被檢察官在證據檢證上予以剔
    除，本件又無特別就被告甲○○收受賄款之客觀證物情節，
    有其特別搜證上之突破，其間供詞多數部分遭否決之情，在
    同一次陳述中部分相關於被告甲○○之不利陳述部分之判斷
    上，自顯現指證上之瑕疵。
(四)、另同案被告蘇德三固於高雄市調查處調查時及檢察官偵查中
    供承向被告甲○○按月行賄1 萬2 千元云云（見86年度偵字
    第2134號卷第2 至5 頁、14至15頁，85年度偵字第28075 號
    卷第3 至7 頁，11至14頁）。然查同案被告蘇德三係因簡振
    仁向其表示須向警察單位行賄，而由簡振仁負責此事，實際
    情形蘇德三並不知悉，此已據蘇德三於原審及本院前審再三
    陳述甚明，顯見蘇德三之所以認定甲○○有受賄係基於簡振
    仁所陳，則蘇德三之證詞顯僅屬傳聞證據，並非甲○○受賄
    之直接證據，況簡振仁、蘇德三2 人間又因係合夥關係，就
    公司帳務上，有關公關費用之支出事關盈虧算計之利害關係
    ，私下由負責帳務之簡振仁對蘇德三為此一陳述，其真實與
    否，事涉簡振仁是否誠實之考量，而蘇德三迭稱其未曾目睹
    相關帳冊，則該傳聞說詞，於簡振仁與蘇德三間，並非毫無
    疑慮之情，是蘇德三嗣於調查局中所為傳聞陳述之證據能力
    即有可議。且蘇德三於85年11月26日調查處之筆錄中之供述
    係稱致贈交際費「4 次」，其與簡振仁於檢察官偵訊所稱「
    3 次」亦有不合，其證詞不僅為傳聞證據，且有瑕疵，自亦
    難採為不利於被告甲○○之認定依據。而同案被告簡振仁雖
    與蘇德三約定向警方人員行賄，由簡振仁負責執行，然簡振
    仁並未向警方人員行賄，而將款項侵吞，並向蘇德三謊稱已
    交付給警察等情，已經同案被告簡振仁翻異前詞後陳明在卷
    ，已如前述，則同案被告蘇德三基於簡振仁轉述，於調查中
    及偵查中之自白，自難認與事實相符，亦難採為認定被告甲
    ○○犯罪之依據。
(五)、證人王珮珊於高雄市調處調查時證稱：「我曾於84年12月7
    日至85年3 月22日之間任職貝多芬遊藝場會計。」等語（見
    85年度偵字第28075 號卷第8 頁背面），又於本院前審調查
    時到庭證稱：「我是於84年12月7 日至貝多芬遊藝場擔任開
    分員... 我在調查站之陳述送賄款情節，是聽員工說的，不
    是聽被告說的。」等語（見本院上更(一)卷第71頁），證人黃
    月枝於本院前審亦證稱：「我於83、4 年受簡振仁僱用，兼
    任貝多芬遊藝場會計，至簡振仁拆夥時止，完全不認識王珮
    珊」等語（見本院上更(三)卷第178 至179 頁），而同案被告
    簡振仁既於84年12月3 日退夥，證人王珮珊斯時尚在台灣落
    合有限公司上班，有勞工保險局93年12月13日保承資字第
    0931 0648420函份附卷足憑，足見證人王珮珊係於同案被告
    簡振仁退夥後始至貝多芬遊藝場上班，則證人王珮珊於本院
    前審調查時所證稱：「我進去時老闆有2 位，工作1 、2 個
    月後，他們才拆夥，我當時是擔任計分員」等語（見本院上
    更(四)卷第132 頁），顯與事實不符，其於高雄市調查處及本
    院前審調查時所稱：「... 國興轄區警員每月會來一次找老
    板拿10幾萬元交際費」「（送錢之事）老板有這麼說，員工
    亦有這麼說過」之證詞，亦屬聽聞之證據，自難採為被告甲
    ○○犯罪之證據。
(六)、又高雄市政府警察局三民第二分局係根據被告甲○○於84年
    7 月27日所呈報卷附之查報表為資料，並自84年8 月9 日起
    至85年2 月29日止先後達5 次實施擴大臨檢勤務，有臨檢勤
    務計劃書5 份在卷足憑；另被告甲○○所服務之民族路派出
    所上揭時間亦每月固定安排查察取締轄區電玩勤務，未曾有
    其他警察查獲貝多芬遊藝場有賭博之情事而為移送處以刑罰
    ，此有被告甲○○當時任職該派出所主管即證人吳振軒於本
    院前審證述屬實（見本院上更(一)卷第81頁背面、第82頁）。
    又因電動玩具非警方主管（辦）業務，且大部分警員亦均未
    受過專業訓練，此經證人吳龍潭於本院前審證稱：「行政組
    是業務承辦單位，即在公告查禁法令較清楚，管區亦有取締
    之權責，但他們不清楚，公告電動玩具就可取締，非公告查
    禁，應有賭博行為，才可查禁，管區較不清楚，所以取締電
    玩，大都由行政組擴大臨檢執行，管區並沒參加。」、「我
    們是沒專業訓練，但警政署都有發函說明並告知以何種電玩
    為查禁。」等語屬實（見本院上更(二)卷第88頁），足見大多
    數管區警員對於公告查禁之法令均不清楚，且皆未受過專業
    訓練，查緝賭博性電玩之工作均由行政組負責臨檢執行，是
    尚難僅憑被告甲○○未主動查獲賭博電玩，遽認其有違背職
    務收受賄賂。
(七)、綜上所述，被告甲○○前述所辯，經調查結果，應堪採信。
    此外，復查無其他確切之證據足證被告甲○○犯罪，依上開
    判例之意旨，要屬不能證明其犯罪。
五、原審未為詳察，遽為被告甲○○科刑之判決，尚有未合，被
    告甲○○上訴意旨，執此指摘原判決不當，為有理由，自應
    由本院將原判決關於被告甲○○部分，予以撤銷改判，另為
    被告甲○○無罪之諭知。
據上論結，應依刑事訴訟法第369 條第1 項前段、第364 條、第
301 條第1 項，判決如主文。
本案經檢察官林惠到庭執行職務。
中　　華　　民　　國　　94　　年　　3 　　月　　22　　日
                  刑事第七庭    審判長法  官  莊飛宗
                                      法  官  黃三友
                                      法  官  黃憲文
以上正本證明與原本無異。
如不服本判決應於收受本判決後10日內向本院提出上訴書狀，其
未敘述上訴理由者，並得於提起上訴後10日內向本院補提理由書
狀（均須按他造當事人之人數附繕本）「切勿逕送上級法院」。
中　　華　　民　　國　　94　　年　　3 　　月　　23　　日
　　　　　　　　　　　　　　　　　　　書記官  葉淑華
